HOJA DE VIDA

JHON BISMAR RENGIFO MOSQUERA

INFORMACIÓN DE CONTACTO

• Correo electrónico: jhonbismar@gmail.com

• **Teléfono:** +57 310 531 1459

• **Dirección:** Medellín, Antioquia, Colombia

• **LinkedIn:** (https://www.linkedin.com/in/jhon-bismar-rengifo-mosquera-1aab1a208/)

• **Disponibilidad:** Viajar y trabajo remoto

PERFIL PROFESIONAL

Ingeniero en Teleinformática y Especialista en Seguridad Informática con amplia experiencia en ciberseguridad, programación, docencia y soporte técnico TI. Comprometido con la implementación de soluciones tecnológicas que reduzcan vulnerabilidades y optimicen procesos en entornos empresariales. Competente en evaluación de riesgos y vulnerabilidades, desarrollo de software, implementación de soluciones tecnológicas, y gestión de equipos técnicos. Destacado por habilidades en liderazgo, adaptabilidad y resolución de problemas.

EXPERIENCIA LABORAL

Docente - Institución Educativa

Medellín, Septiembre 2024 - Diciembre 2024

- Diseño y planeación de submódulos educativos en tecnología e informática.
- Impartición de clases relacionadas con programación y soporte técnico.
- Evaluación y registro continuo del desarrollo de competencias de los estudiantes.
- Participación activa en la reforma y actualización de programas académicos.
- Asistencia a reuniones institucionales y cumplimiento del Sistema de Gestión de Calidad.

Líder de Proceso - TIC

Asociación Negra Afrocolombiana La Matuna, Medellín, Diciembre 2022 - Actualidad

- Supervisión en la entrega de equipos tecnológicos y procesamiento de datos.
- Desarrollo de software personalizado para captura y análisis de información.
- Formación en ciberseguridad para contratistas y beneficiarios.

Director Técnico - CDA La Central

Medellín, Enero 2022 - Diciembre 2022

- Supervisión de inspectores y verificación de calibración de equipos.
- Gestión de auditorías y garantía de cumplimiento normativo.
- Coordinación de operaciones técnicas y optimización de procesos.

Director Técnico - Inver CDA S.A.S

2020 - 2021

- Implementación de sistemas de control y gestión técnica para inspecciones vehiculares.
- Atención de auditorías internas y externas.

Soporte Técnico TI - Acción Plus (Tigo-UNE)

2015 - 2016

- Resolución de incidentes técnicos y soporte a instaladores y reparadores.
- Optimización de servicios de telecomunicaciones.

Agente Teleoperador - Atento S.A.S (Movistar)

2013

• Atención telefónica y resolución de consultas sobre servicios móviles.

FORMACIÓN ACADÉMICA

Especialización en Seguridad Informática

Universidad de San Buenaventura, Medellín - 2021

• Pentesting y evaluación de riesgos informáticos.

Ingeniero en Teleinformática

Universidad Tecnológica del Chocó, Diego Luis Córdoba - 2014

Bachiller Técnico Industrial en Electricidad

Instituto Integrado Carrasquilla Industrial - 2005

CERTIFICACIONES Y DIPLOMAS

Certificaciones Profesionales

- Evaluación de Motocicletas de acuerdo con la legislación y normativa técnica
 Nivel Avanzado (SENA, 2019).
- Operación de Equipos de Revisión Técnico Mecánica Nivel Avanzado (SENA, 2022).
- Herramientas NTIC aplicadas a la formación (SENA, 2014).
- Informática avanzada (SENA, 2012).
- Servicio al cliente (SENA, 2015).
- Atención al cliente (SENA, 2013).

Diplomados Relevantes

- Diplomado en Desarrollo de Aplicaciones Web (Universidad de Antioquia, 2022).
- Diplomado en Programación Básica en Lenguaje Java (Universidad de Antioquia, 2022).
- Diplomado en Fundamentos de Programación en Lenguaje Python (Universidad de Antioquia, 2022).

Cursos en Ciberseguridad

- Todo en ciberseguridad: De 0 a experto (Udemy, 2021).
- Hacking Corporativo: Curso completo De cero a cien (Udemy, 2021).
- Hacking Ético 2022: Curso de Wireshark para Pentesting (Udemy, 2022).
- Fundamentos de Redes: Cómo se realizan las comunicaciones (Udemy, 2021).

HABILIDADES TÉCNICAS

- **Ciberseguridad:** Pentesting, protección de sistemas y evaluación de vulnerabilidades.
- **Programación:** Python, Java, Desarrollo de aplicaciones web.
- **Redes:** Configuración y mantenimiento de redes LAN/WAN.
- **Soporte TI:** Diagnóstico y resolución de problemas técnicos.
- Análisis y visualización de datos: Python, Excel, Power BI.
- Despliegue de aplicaciones en AWS.
- **Inteligencia artificial:** Manejo e implementación de soluciones basadas en IA
- Gestor de Proyectos: Coordinación de equipos y cumplimiento de objetivos.
- **Ofimática:** Dominio avanzado de Microsoft Office y herramientas colaborativas.

LOGROS DESTACADOS

- **Empleado del Mes** en CDA La Central (Septiembre 2022).
- Diseño e implementación de software para captura de datos en proyectos TIC.
- Liderazgo en la formación de más de 100 estudiantes en ciberseguridad y programación.

IDIOMAS

Español: NativoInglés: Intermedio

REFERENCIAS PERSONALES

Darleison Córdoba Palacios

Docente

Cel: 313 662 2712

Juan Carlos Ibargüen

Administrador de Empresas

Cel: 313 667 0138

REFERENCIAS FAMILIARES

Ruth Maria Mosquera Mosquera Mamá

Docente Pensionada

Cel: 312 274 5056

Oscar Jhoel Rengifo Mosquera Hermano

Ingeniero Agroforestal

Cel: 310 382 4746